臺灣臺北地方法院民事判決　　　　　　　96年度訴字第8168號
原　　　告　乙○○
被　　　告　甲○○
上列當事人間請求損害賠償事件，本院判決如下：
    主  文
原告之訴駁回。
訴訟費用由原告負擔。
    事實及理由
一、原告起訴主張略以：
  (一)台灣美國運通國際股份有限公司（下稱美國運通）前以其積
    欠信用卡債務為由起訴，經鈞院以92年度北簡字第23864號
    清償債務事件受理在案，其於言詞辯論期日當場表明美國運
    通為不適格之債權者，各法院均無管轄權，審理該事件之被
    告竟不予採納，甚與美國運通訴訟代理人聯手攻擊，其向司
    法院投訴後，被告迅於民國93年8月2日判決，其聲請勘驗庭
    訊錄音帶，又遭銷毀。嗣美國運通提起上訴，鈞院93年度簡
    上字第571號民事事件承辦法官未通知其到場陳述，拖延數
    月後，卻以不經言詞辯論方式將原判決廢棄，迄鈞院94年度
    北簡更一字第11號民事事件於94年11月25日裁判之時止，已
    近15個月，其身心因此受損，被告負有賠償責任，並應賠償
    其因本件損害賠償之訴所須支出之交通費。
  (二)因犯罪被害人保護法第9條第1、4款明定得向犯罪加害人請
    求賠償醫療費新臺幣（下同）40萬元及元喪失或減少勞動能
    力或增加之生活上需要100萬元，遂先請求：被告應賠償
    140萬元及自93年2月1日起至清償日止，按中央銀行規定加
    計百分之5計算之利息至清償日止。被告應賠償其至台北
    開庭每二次至少14小時，每小時8,000元計算之交通費。嗣
    於聲請訴訟救助之同時，聲明（本院96年10月9日收文之書
    狀參照）：被告應賠償原告600萬元，並自93年2月1日起
    按中央銀行所定百分之五至清償日止所加計之利息。法院
    應傳訊被告到庭聽取92年度北簡第23864號案於93年4月8日
    及6月24日之法庭錄音內容，親自解釋筆錄與錄音不同之原
    因，並說明該案92年12月9日、93年2月3日法庭錄音何以銷
    毀，以及該兩庭筆錄為何不具實記載。被告應將第2項之
    內容刊登於中國時報、自由時報、蘋果日報全國版頭版1天
    ，並向師長、法官同仁、司法院長官及全民道歉。被告應
    給付其至台北開庭每一趟約14小時，每小時8,000元之交通
    費。訴訟權為憲法保障之權利，並有詰問權，應命被告到
    場並負擔訴訟費用。
二、按原告之訴，依其所訴之事實，在法律上顯無理由者，法院
    得不經言詞辯論，逕以判決駁回之，民事訴訟法第249條第2
    項定有明文。又所謂原告之訴，依其所述之事實，在法律上
    顯無理由者，係指依原告於訴狀內記載之事實觀之，在法律
    上顯然不能獲得勝訴之判決者而言，此有最高法院62年台上
    字第845號判例意旨可資參照。
  (一)查請求履行債務之訴，除被告自認原告所主張債權發生原因
    之事實外，應先由原告就其主張此項事實，負舉證之責任，
    必須證明其真實後，被告於其抗辯事實，始應負證明之責任
    ，此為舉證責任分配之原則（最高法院43年台上字第377號
    判例意旨參照）。美國運通以原告積欠信用卡帳款為由起訴
    ，因原告否認簽帳消費，美國運通又未能舉證，本院92年度
    北簡字第23864號承辦法官甲○○以美國運通無法證明所主
    張之事實為真正，認本件原告無庸舉證即駁回美國運通之起
    訴，經核與前開判例意旨相符，尚難指有侵害原告權利之情
    事。
  (二)又損害賠償之債，以有損害之發生及有責任原因之事實，並
    二者之間，有相當因果關係為成立要件。故原告所主張損害
    賠償之債，如不合於此項成立要件者，即難謂有損害賠償請
    求權存在（最高法院48年台上字第481號判例意旨參照）。
    而所謂相當因果關係，係以行為人之行為所造成之客觀存在
    事實，依經驗法則，可認通常均可能發生同樣損害之結果而
    言；如有此同一條件存在，通常不必皆發生此損害之結果，
    則該條件與結果並不相當，即無相當因果關係。原告主張其
    受有傷害，雖提出台北市立關渡醫院診斷證明書、臺北市政
    府消防局救護紀錄表、高雄市立民生醫院急診護理記錄單及
    醫療費用收據等件影本為證，惟依經驗法則，92年度北簡字
    第23864號開庭錄音帶是否遭銷毀，以及言詞辯論筆錄有無
    據實記錄，尚不致發生原告所述之損害，依上開判例意旨，
    其請求賠償金錢、登報道歉、對特定人及全民道歉，暨命被
    告到庭說明與接受詰問等等，於法均有未合而不足取。
  (三)綜上所述，本件依據原告主張之事實，均無法就此聲明為其
    勝訴之判決，原告之訴，自亦屬於法律上顯無理由，爰依民
    事訴訟法第249條第2項規定，不經言詞辯論逕予駁回。
三、訴訟費用負擔之依據：民事訴訟法第78條。
中　　華　　民　　國　　96　　年　　10　　月　　17　　日
                  民事第六庭    法　官　許純芳
以上正本係照原本作成
如對本判決上訴，須於判決送達後20日內向本院提出上訴狀。
中　　華　　民　　國　　96　　年　　10　　月　　17　　日
                    　　　　　　書記官　潘惠梅
